Minutes et répertoires du notaire Olivier GAULTIER, 23 janvier 1635 - 30 mai 1649 (étude IX)
Archives nationales
- Minutes de Olivier GAULTIER, 23 janvier 1635 - 30 mai 1649; MC/ET/IX/374 - MC/ET/IX/409
  - Minutes. 1638, juillet - 1638, décembre, juillet 1638 - décembre 1638; MC/ET/IX/381
    - § Engagement de quatorze joueurs d'instruments afin de jouer pour la confrérie des tissutiers-rubanniers à l'occasion de la Nativité de la Vierge., 29 août 1638; MC/ET/IX/381
      Ce marché faict à condition de donner par lesditz cappitaine et lieutenant susnommez la collation ledit soir et le lendemain matin à desjeuner ausditz maistres joueurs d'instrumens; plus de payer audit Jobard soixante solz tournois pour son vin en faveur des peynes qu'il aura pour l'advertissement de ses compagnons et peynes qu'il prendra davantage qu'eux et outre moyennant le prix et somme de cinquante-sept livres tournois que lesditz Cresté et Martin et pour et avecq eux honnorable homme Jean Mignot, maistre dudit mestier de tissutier à Paris, y demeurant rue Darnetal, parroisse Sainct-Laurent, comme leur caultion sollidaire, à ce present promettent sollidairement l'un pour l'autre, chacun d'eux seul pour le tout, sans division ne discution et forme de fidejussion, renonceant ausditz benefices, bailler et payer audit Jobard et ses compagnons, le tout le lendemain dudit jour Nostre-Dame de septembre prochain; de quoy ledit Mignot faict son propre faict et debte sans aucune forme de fidejussion garder à quoy d'abondant il a renoncé et renonce, promettans etc, obligeans chacun en droict soy lesditz Mignot, Cresté et Martin sollidairement et ledict Jobard èsditz noms, renonceans etc.
      Faict et passé à Paris ès estudes des notaires soubzsignez, l'an mil six cens trente-huict le vingt-neufiesme aoust et a ledit Cresté declaré ne scavoir escrire ne signer et les autres ont signé:
      François JOUBAR Jean MIGNOT Nicolas MARTIN POURCEL (notaire) GAULTIER (notaire).
      'Ledit Joubart desnommé au marché devant escript, tant pour luy que sesditz compagnons, confesse avoir eu et receu desditz Cresté et Martin aussy y nommez, la somme de cinquante-sept livres tournois d'une part, et soixante solz tournois, d'autre, qu'ilz s'estoient avecq ledit Mignot sollidairement obligez payer audit Joubart et ses compagnons pour les causes et ainsy qu'il y est mentionné, dont et de tout iceluy Joubard se contente, en quitte lesditz Cresté, Martin et Mignot et promet les en acquitter envers sesditz compagnons. Promettans etc, obligeans etc, renonceans etc..
      Faict et passé à Paris en l'estude de Gaultier l'un des notaires soubzsignez, l'an mil six cens trente-huict le dixiesme jour de septembre avant midy et a signé:
      François JOUBAR FOURNIER (notaire) GAULTIER (notaire)
      Documents du Minutier central concernant l'histoire de la musique (1600-1650), par Madeleine Jurgens, tome I [études I à X, 1763 actes], Paris, Archives nationales, 1967, p. 434XVI (instrument de recherche imprimé dématérialisé, certaines notices sont plus détaillées dans la version intégrale accessible en ligne par la rubrique 'Autres instruments de recherche', voir contexte dans le Plan d’orientation général - Notaires de Paris, guides thématiques du Minutier).
    - § Testament de François HERVÉ, bourgeois de Paris., 31 août 1638; MC/ET/IX/381
      testament; Hervé, François
    - DESORMEAUX (Denis) maître orfèvre § Bail, 10 septembre 1638; MC/ET/IX/381
      bail; Desormeaux, Denis
    - HANUCHE (Jean) marchand de marbre § Don mutuel, 13 septembre 1638; MC/ET/IX/381
      donation; Hanuche, Jean
    - § Inventaire des bijoux et meubles de Catherine LIESSE, femme de Léonard Magneux., 13 septembre 1638; MC/ET/IX/381
      inventaire; Liesse, Catherine
    - SOIGNÉ (Antoine) maître applaigneur de draps. § Donation, 16 septembre 1638; MC/ET/IX/381
      donation; Soigné, Antoine
    - LEDOUX (Denis) applaigneur de drap § Donation, 16 septembre 1638; MC/ET/IX/381
      donation; Ledoux, Denis
    - LEBON (Adrien), prêtre, ancien prieur du prieuré Saint-Lazare § Quittance, 18 septembre 1638; MC/ET/IX/381
      quittance; Lebon, Adrien
    - THOU (Jean de) procureur en parlement § Obligation, 2 octobre 1638; MC/ET/IX/381
      obligation; Thou, Jean de
    - § Mariage de Melchior de FOURBIN de Saint-André., 7 octobre 1638; MC/ET/IX/381
      contrat de mariage; Fourbin de Saint-André, Melchior de..
    - § Mariage de Honorade de MÉRIAN., 7 octobre 1638; MC/ET/IX/381
      contrat de mariage; Mérian, Honorade de
    - MARSEILLE (M/e/ Nicolas de...) prêtre de la Mission § Bail fait au nom de Saint-Vincent de Paul, 11 octobre 1638; MC/ET/IX/381
      bail; Marseille, M/e/ Nicolas de...
    - § Transport par Guillaume Aubry, bourgeois de Paris, demeurant rue Grenier-Saint-Lazare, à l'enseigne de La Pareille, et par Catherine Marchant, sa femme, à Jean Legay, maître joueur d'instruments, demeurant même rue, de 33 livres 6 sols 8 deniers de rente moyennant 600 livres., 16 octobre 1638; MC/ET/IX/381
    - § Testament de Laurent LACERÉ, commissaire de l'artillerie de France., 12 novembre 1638; MC/ET/IX/381
      testament; Laceré, Laurent
    - § Testament de la veuve de Laurent LACERÉ, commissaire de l'artillerie de France., 12 novembre 1638; MC/ET/IX/381
    - TUBEUF (Michel) marchand boucher § Marché de peaux de moutons., 15 novembre 1638; MC/ET/IX/381
      marché; Tubeuf, Michel
    - HÉRISSANT (Germain) maître doreur sur cuivre § Marché de menuiserie, 18 novembre 1638; MC/ET/IX/381
      marché; Hérissant, Germain
    - PIRON (Mathieu) chirurgien § Vente, 18 novembre 1638; MC/ET/IX/381
      acte de vente; Piron, Mathieu
    - MOISI (Jacques) émailleur pour les orfèvres § Mariage, 28 novembre 1638; MC/ET/IX/381
      contrat de mariage; Moisi, Jacques
    - § Testament de Françoise JACOBE, femme d'Aimée SALMAN, maître tapissier., 29 novembre 1638; MC/ET/IX/381
      testament; Salman, Aimée
    - Pierre de LACHÉROUZE, l'un des FAUCONNIERS du roi § Bail, 29 novembre 1638; MC/ET/IX/381
      bail; Lachérouze, Pierre de
    - Michel Coignet de SAINT AUBIN, maître d'hôtel ordinaire du Roi § Déclaration de propriété, 5 décembre 1638; MC/ET/IX/381
      déclaration; Saint Aubin, Michel Coignet de..
    - WISBONNE (René) maître ouvrier en drap d'or et d'argent § Apprentissage, 6 décembre 1638; MC/ET/IX/381
      contrat d'apprentissage; Wisbonne, René
    - LINDELLE (Jean) maître ouvrier en drap d'or et d'argent § Apprentissage, 6 décembre 1638; MC/ET/IX/381
      contrat d'apprentissage; Lindelle, Jean
    - § Prise de retraite de sa charge par Jacques Rapinart, sonneur et fossoyeur de Saint-Nicolas-des-Champs., 9 décembre 1638; MC/ET/IX/381
      renonciation; Saint-Nicolas-des-Champs (église); musicien; fossoyeur
    - § Enlèvement pour forcer à se marier de Thierry COTTEREAU., 12 décembre 1638; MC/ET/IX/381
      Cottereau, Thierry
    - FOURNIER (Cora) marchand mégissier § Marché de peaux, 14 décembre 1638; MC/ET/IX/381
      marché; Fournier, Cora
    - PEROU (Jean) pourvoyeur de la maison du Roi § Obligation, 14 décembre 1638; MC/ET/IX/381
      obligation; Pérou, Jean
    - GODARD (Jean) secrétaire ordinaire de la Chambre du Roi § Rente, 20 décembre 1638; MC/ET/IX/381
      Godard, Jean
    - DESJARDINS (Jean) maître orfèvre § Obligation, 24 décembre 1638; MC/ET/IX/381
      obligation; Desjardins, Jean
    - § Abandon de poursuite contre Jean MUSNIER, chirurgien., 30 décembre 1638; MC/ET/IX/381
      Musnier, Jean
    - Mise en apprentissage par Noël Des Fossez, tailleur d'habits, demeurant à Péronne, de Jean Frian, son neveu, fils de Nicolas Frian et de Judith Des Fossez, pour trois années, chez Étienne Picart, maître tailleur d'habits et maître joueur d'instruments, demeurant au faubourg Saint-Honoré, qui promet de lui enseigner son métier et de lui assurer logis, vivres et habillements, sans débours de part ni d'autre., 1er juillet 1639; MC/ET/IX/381
      Des Fossez, Noël
    - CHIRURGIEN MUSNIER (Jean) § abandon de poursuite contre lui, 30 décembre 1698; MC/ET/IX/381
      renonciation; Musnier, Jean
  - Minutes. 1639, janvier - 1639, mars, janvier 1639 - mars 1639; MC/ET/IX/382
    - CHAMPELON (Jacques) maître horloger § Quittance, 20 janvier 1639; MC/ET/IX/382
      quittance; Champelon, Jacques
    - Déclaration aux termes de laquelle Jean d'Apogny, marchand de vins, demeurant rue Saint-Martin, s'engage envers Simone de Glace, veuve de Jean Hublé, mercier, assistée de Thomas Hanin, joueur d'instruments, son compère et ami, à soigner et à élever l'enfant qui doit naître d'ici un mois et à verser à ladite Simone une somme de 60 livres., 27 janvier 1639; MC/ET/IX/382
      Documents du Minutier central concernant l'histoire de la musique (1600-1650), par Madeleine Jurgens, tome I [études I à X, 1763 actes], Paris, Archives nationales, 1967, p. 543 (instrument de recherche imprimé dématérialisé, certaines notices sont plus détaillées dans la version intégrale accessible en ligne par la rubrique 'Autres instruments de recherche', voir contexte dans le Plan d’orientation général - Notaires de Paris, guides thématiques du Minutier).
      Apogny, Jean d'
    - Convention entre Guillaume Grouart, maître menuisier, demeurant rue des Billettes, et Charles Grouart, maître sculpteur, demeurant rue de Montmorency, par laquelle ils se promettent mutuellement la jouissance en commun de la maison sise rue Neuve-Saint-Merri, dont se poursuit la licitation au Châtelet., 4 février 1639; MC/ET/IX/382
      Cette maison provient de la succession de Guyon Grouart, maître menuisier, et de Marie Pernet, sa femme, leur père et mère. Pour ce faire, ils s'engagent solidairement à payer et à contribuer au rachat du tiers appartenant à Marie Grouart, femme de Jean Fourré, maître menuisier, leur soeur, et aux frais de l'adjudication,
      convention; Billettes (rue des); Montmorency (rue de); Neuve-Saint-Merri (rue); Fourré, Jean; Grouart, Charles; Grouart, Guillaume; Grouart, Guyon; Grouart, Marie; Pernet, Marie; menuisier; sculpteur
    - Main levée donnée par Pierre Berthounet, secrétaire ordinaire de la chambre du roi, demeurant rue Grenier Saint-Lazare, à Bonaventure Vincent, maître peintre, et à Marie Brousse, sa femme, des saisies faites à sa requête les 16, 23 et 25 février 1637, sur toutes les rentes appartenant auxdits Vincent et à sa femme et payables par l'Hôtel de Ville., 8 février 1639; MC/ET/IX/382
      Documents du Minutier central concernant les peintres, sculpteurs et graveurs au XVIIe siècle (1600-1650) [études I à X, 1955 actes], par Marie-Antoinette Fleury, tome I, Paris, S.E.V.P.E.N, 1969, p. 732 (instrument de recherche imprimé dématérialisé, certaines notices sont plus détaillées dans la version intégrale accessible en ligne par la rubrique 'Autres instruments de recherche', voir contexte dans le Plan d’orientation général - Notaires de Paris, guides thématiques du Minutier).
      mainlevée; Grenier-Saint-Lazare (rue du); Berthounet, Pierre; Brousse, Marie; Vincent, Bonaventure; peintre; secrétaire du roi (Ancien Régime); officier de la Chambre du roi (Ancien Régime)
    - ANGLURE (héritiers d') § Accords, 4 mars 1639; MC/ET/IX/382
    - Accord entre Marguerite Chameau, femme de Jean de Launay, gagne-denier, demeurant rue de la Croix, et Nicole Dessa, femme de Mathieu Juppin, tambour de la compagnie de M. de Villars, demeurant même rue, mettant fin à un procès pendant en la justice de Saint-Martin-des-Champs, au sujet 'd'injures atroces' échangées entre les parties., 15 mars 1639; MC/ET/IX/382
      Documents du Minutier central concernant l'histoire de la musique (1600-1650), par Madeleine Jurgens, tome I [études I à X, 1763 actes], Paris, Archives nationales, 1967, p. 616 (instrument de recherche imprimé dématérialisé, certaines notices sont plus détaillées dans la version intégrale accessible en ligne par la rubrique 'Autres instruments de recherche', voir contexte dans le Plan d’orientation général - Notaires de Paris, guides thématiques du Minutier).
      Chameau, Marguerite
  - Minutes. 1639, avril - 1639, juin, avril 1639 - juin 1639; MC/ET/IX/383
    - Devis et marché pour l'épitaphe de M. et Mme de Tilly, entre Simon Guillain dit de Cambrai, sculpteur ordinaire du roi, demeurant au marais du Temple, rue Neuve-Saint-Louis, vis-à-vis le Calvaire, et Robert Le Roux, conseiller du roi en son grand conseil, demeurant rue des Fossés-Saint-Germain-de-l'Auxerrois, en son nom et au nom de Marie de Bellièvre, sa mère, veuve de M. Le Roux, seigneur de Tilly, conseiller du roi au parlement de Rouen, et de ses frères, moyennant le prix de 2.250 livres tournois, dont 400 livres tournois payées comptant., avril 1639; MC/ET/IX/383
      Documents du Minutier central concernant les peintres, sculpteurs et graveurs au XVIIe siècle (1600-1650) [études I à X, 1955 actes], par Marie-Antoinette Fleury, tome I, Paris, S.E.V.P.E.N, 1969, p. 287 (instrument de recherche imprimé dématérialisé, certaines notices sont plus détaillées dans la version intégrale accessible en ligne par la rubrique 'Autres instruments de recherche', voir contexte dans le Plan d’orientation général - Notaires de Paris, guides thématiques du Minutier).
      devis; Fossés-Saint-Germain-l'Auxerrois (rue des); Louvre (port du); Marais (quartier); Neuve-Saint-Louis (rue); Rouen (Seine-Maritime); Bellièvre, Marie de; Guillain dit de Cambrai, Simon (1581-1658); Le Roux (M.); Le Roux (veuve); Le Roux, Robert; Tilly (M. de); Tilly (Mme de); sculpteur
    - Testament de Jean Legay, maître joueur d'instruments et hautbois du roi, demeurant rue Grenier-Saint-Lazare, 'estant en bonne santé de corps et d'esprit'. Legs habituels à Pierre Regnault, Pierre Destry, Madeleine Du Paulmier, Anne Bailly et Anne Hébert. Legs de ses biens par moitié à Claude Destry et à Guillaume Leroy. Choix de Guillaume Aubry, maître raquetier, bourgeois de Paris, comme exécuteur testamentaire., 2 avril 1639; MC/ET/IX/383
      Legs habituels à Pierre Regnault, Pierre Destry, Madeleine Du Paulmier, Anne Bailly et Anne Hébert.
      Legs de ses biens par moitié à Claude Destry et à Guillaume Leroy.
      Choix de Guillaume Aubry, maître raquetier, bourgeois de Paris, comme exécuteur testamentaire.
    - GUILLAIN dit de Cambrai (Symon) sculpteur ordianire du Roi § Marché pour l'épitaphe de M. et M/me/ de Tilly, 3 avril 1639; MC/ET/IX/383
      marché; Guillain dit de Cambrai, Symon
    - COLLOT (Philippes) opérateur du Roi § Bail, 5 avril 1639; MC/ET/IX/383
      bail; Collot, Philippe
    - SONNEUR ASSELINE (François) § convention, 7 avril 1639; MC/ET/IX/383
      Asseline, François
    - Remise de la charge de sonneur et fossoyeur de Saint-Nicolas-des-Champs, de François Asseline., 7 avril 1639; MC/ET/IX/383
      nomination; Saint-Nicolas-des-Champs (église); musicien; fossoyeur
    - SAINT-NICOLAS-DES-CHAMPS (fabrique de) § Inventaire des meubles de la fabrique de SAINT-NICOLAS-DES-CHAMPS, 8 avril 1639; MC/ET/IX/383
      inventaire; Saint-Nicolas-des-Champs, fabrique de
    - MONETART (Etienne) maître charpentier § Devis de charpenterie, 9 avril 1639; MC/ET/IX/383
      devis; Monetart, Etienne
    - TUBEUF (Michel) marchand boucher § Bail, 18 avril 1639; MC/ET/IX/383
      bail; Tubeuf, Michel
    - SAUVAGE (Jean) maître peintre et Sculpteur § Assignation, 21 avril 1639; MC/ET/IX/383
      Sauvage, Jean
    - Accord entre Jean Sauvage, maître peintre et sculpteur, demeurant rue de la Vannerie, d'une part, et André Dupille, maître passementier boutonnier, demeurant rue de Marivault, son beau-fils, d'autre part, par lequel ledit Dupille renonce aux poursuites qu'il avait entamées contre son beau-père et Marguerite Mercier, sa femme, pour le recouvrement des sommes qu'ils lui devaient., 21 avril 1639; MC/ET/IX/383
      Documents du Minutier central concernant les peintres, sculpteurs et graveurs au XVIIe siècle (1600-1650) [études I à X, 1955 actes], par Marie-Antoinette Fleury, tome I, Paris, S.E.V.P.E.N, 1969, p. 639 (instrument de recherche imprimé dématérialisé, certaines notices sont plus détaillées dans la version intégrale accessible en ligne par la rubrique 'Autres instruments de recherche', voir contexte dans le Plan d’orientation général - Notaires de Paris, guides thématiques du Minutier).
      accord; renonciation; Marivaux (rue de); Vannerie (rue de la); Dupille, André; Mercier, Marguerite; Sauvage, Jean; tabletier; passementier; peintre; sculpteur
    - LONGUEUIL (Pierre de) abbé de la Valdieu § Procuration, 21 avril 1639; MC/ET/IX/383
      procuration; Longueuil, Pierre de
    - Bail pour trois ans, par Jean Poignant, bourgeois de Paris, demeurant rue Grenier-Saint-Lazare, à Mathieu Fredeau, peintre du roi, et à Jean Royer, maître peintre, de deux chambres avec une antichambre, dépendant de la maison où demeure ledit Poignant, avec la faculté d'aller tirer de l'eau au puits en contribuant aux frais de la corde, moyennant un loyer annuel de 200 livres., 2 mai 1639; MC/ET/IX/383
      Documents du Minutier central concernant les peintres, sculpteurs et graveurs au XVIIe siècle (1600-1650) [études I à X, 1955 actes], par Marie-Antoinette Fleury, tome I, Paris, S.E.V.P.E.N, 1969, p. 246 (instrument de recherche imprimé dématérialisé, certaines notices sont plus détaillées dans la version intégrale accessible en ligne par la rubrique 'Autres instruments de recherche', voir contexte dans le Plan d’orientation général - Notaires de Paris, guides thématiques du Minutier).
      bail; Grenier-Saint-Lazare (rue du); Fredeau, Mathieu; Poignant, Jean; Royer, Jean; peintre; peintre
    - MORET (Nicolas) maître d'hôtel ordianire du Roi § Quittance, 3 mai 1639; MC/ET/IX/383
      quittance; Moret, Nicolas
    - CAUCHY (Pierre) maître charpentier § Marché de charpenterie, 13 mai 1639; MC/ET/IX/383
      marché; Cauchy, Pierre
    - REQUETTI (Louis) maître Maçon § Marché de maçonnerie, 13 mai 1639; MC/ET/IX/383
      marché; Requetti, Louis
    - PELLETIER (François) maître oiseleur § Apprentissage, 28 mai 1639; MC/ET/IX/383
      contrat d'apprentissage; Pelletier, François
    - MOULLIN (Jean) maître d'école § Apprentissage., 30 mai 1639; MC/ET/IX/383
      contrat d'apprentissage; Moullin, Jean
    - Marché entre Louis Millet, sculpteur, demeurant rue au Maire, et Nicolas Périn, marchand fripier, demeurant grande rue de la Friperie, à l'enseigne du 'Chapeau rouge', pour treize figures de bois de poirier de 6 pouces de hauteur, sept en figures de morts carcasses et les six autres représentant un pape, un roi, un courtisan, un page, un trésorier et un soldat (1) pour servir à une horloge appartenant audit Perin, moyennant la somme de 28 livres tournois et selon le manuscrit qui lui a été remis., 5 juin 1639; MC/ET/IX/383
      Compléments de description: (1) Ce sont les personnages traditionnels des danses macabres; la ronde des heures marquées par l'horloge devait donner aux vivants la pensée de la mort.
      Documents du Minutier central concernant les peintres, sculpteurs et graveurs au XVIIe siècle (1600-1650) [études I à X, 1955 actes], par Marie-Antoinette Fleury, tome I, Paris, S.E.V.P.E.N, 1969, p. 495 (instrument de recherche imprimé dématérialisé, certaines notices sont plus détaillées dans la version intégrale accessible en ligne par la rubrique 'Autres instruments de recherche', voir contexte dans le Plan d’orientation général - Notaires de Paris, guides thématiques du Minutier).
      marché; Chapeau Rouge (enseigne du); Grande-Friperie (rue de la); Maire (rue au); Millet, Louis; Périn, Nicolas; brocanteur; sculpteur
    - MILLET (Louis) Sculpteur § Marché de figures en bois de 6 pouces de haut pour servir à une horloge, 6 juin 1639; MC/ET/IX/383
      marché; Millet, Louis
    - HACHETTE (François) trésorier de France § Rente (2 actes), 19 juin 1639; MC/ET/IX/383
      Hachette, François
    - CHOISY (Philbert de), Contrôleur gal de l'Argenterie du Roi § Bail de maison, 19 juin 1639; MC/ET/IX/383
      bail; Choisy, Philibert de
  - Minutes. 1639, juillet - 1639, septembre, juillet 1639 - septembre 1639; MC/ET/IX/384
    - Constitution par Germain Le Groux, sieur de La Forest, demeurant rue des Fontaines, et par Marguerite Charpentier, sa femme, à Jean Legay, hautbois du roi, bourgeois de Paris, demeurant rue Grenier-Saint-Lazare, de 31 livres 5 sols de rente annuelle et perpétuelle moyennant 500 livres., 30 août 1628; MC/ET/IX/384
      Documents du Minutier central concernant l'histoire de la musique (1600-1650), par Madeleine Jurgens, tome I [études I à X, 1763 actes], Paris, Archives nationales, 1967, p. 254 (instrument de recherche imprimé dématérialisé, certaines notices sont plus détaillées dans la version intégrale accessible en ligne par la rubrique 'Autres instruments de recherche', voir contexte dans le Plan d’orientation général - Notaires de Paris, guides thématiques du Minutier).
    - LA BRIFFE (Jean de) intendant des Gabelles, trésorier général de France § Marché pour amener l'eau a ses fontaines, 2 juillet 1639; MC/ET/IX/384
      marché; La Briffe, Jean de
    - Contrat d'apprentissage pour cinq ans, au profit de Michel Adam, fils de Pierre Adam, laboureur à Biville (1) en Normandie, et de Jeanne Hay, entre Michel Adam, prêtre, clerc de l'oeuvre de l'église Saint-Laurent, et Pierre Magnier[Masnier], maître sculpteur et peintre, moyennant 105 livres tournois, dont 52 livres 10 sols payés d'avance., 6 juillet 1639; MC/ET/IX/384
      L'apprenti sera logé, nourri, éclairé et chauffé aux frais du maître..
      Compléments de description: (1) Il existe plusieurs Biville en Normandie, tant dans le département de la Manche que dans celui de la Seine-Maritime.
      Documents du Minutier central concernant les peintres, sculpteurs et graveurs au XVIIe siècle (1600-1650) [études I à X, 1955 actes], par Marie-Antoinette Fleury, tome I, Paris, S.E.V.P.E.N, 1969, p. 464 (instrument de recherche imprimé dématérialisé, certaines notices sont plus détaillées dans la version intégrale accessible en ligne par la rubrique 'Autres instruments de recherche', voir contexte dans le Plan d’orientation général - Notaires de Paris, guides thématiques du Minutier).
      contrat d'apprentissage; Biville (Manche); Saint-Laurent (église); Adam, Michel; Adam, Pierre; Hay, Jeanne; Magnier, Pierre; Masnier, Pierre; agriculteur; peintre; prêtre; sculpteur
    - Mise en apprentissage par Thomas Hanin, joueur d'instruments, demeurant rue Trassenonnain, et Raouline Pillot, sa femme, d'Anne Hanin, leur fille, pour trois années chez Louise Henry, femme de Philippe Guillebert, maître boutonnier, demeurant rue du Cimetière-Saint-Nicolas., 11 juillet 1639; MC/ET/IX/384
      Hanin, Thomas
    - FESNET (Jean) maître émailleur et verrier § Mariage, 25 juillet 1639; MC/ET/IX/384
      contrat de mariage; Fesnet, Jean
    - FRANCHINE de Grandmaison de Cropolin (Thomas) § Mariage, 25 juillet 1639; MC/ET/IX/384
      contrat de mariage; Franchine de Grandmaison de Cropolin, Thomas
    - ZANOBI LIONI secrétaire de la Reine § Mariage, 25 juillet 1639; MC/ET/IX/384
      contrat de mariage; Lioni, Zanobi
    - NOLAIN (François) messager royal de l'Université de Paris à Reims § Inventaire après décès., 2 août 1639; MC/ET/IX/384
      inventaire; Nolain, François
    - CAMUSAT (Jean) marchand libraire § Vente, 9 août 1639; MC/ET/IX/384
      acte de vente; Camusat, Jean (159.?-1639)